【裁判字號】    90,易,1564
【裁判日期】    901203
【裁判案由】    恐嚇
【裁判全文】
臺灣臺南地方法院刑事判決                          九十年度易字第一五六四號
    公  訴  人  臺灣台南地方法院檢察署檢察官
    被      告  丁○○
                甲○○
                丙○○
右列被告因恐嚇案件，經檢察官提起公訴（九十年度偵字第七六０六號），本院判決
如左：
    主  文
丙○○以加害生命之事，恐嚇他人，致生危害於安全，累犯，處有期徒刑肆月，如易
科罰金，以參佰元折算壹日。
甲○○、丁○○均無罪。
    事  實
一、丙○○曾犯竊盜、強盜罪前科，其中所犯強盜罪於民國八十二年經最高法院判處
    有期徒刑五年三月，於八十七年六月十九日假釋期滿執行完畢，猶不知悔改。緣
    其母甲○○與案外人連瑞東（甲○○之前夫）因積欠案外人陳錦棟票款新台幣八
    十一萬餘元，陳錦棟之子丁○○於九十年四月十一日二十二時三十分許，前往台
    南縣佳里鎮子良廟四十之四八號，欲向連瑞東索討債務，因連瑞東避不見面，丁○○與甲○○及丙○○發生口角，丙○○竟向丁○○恐嚇稱：「再來要錢就要打
    死你」，致丁○○心生畏懼而危害其安全，
二、案經丁○○訴由台南縣警察局佳里分局報請台灣台南地方法院檢察署檢察官偵查
    起訴。
    理  由
甲、被告丙○○部分：
一、訊據被告丙○○矢口否認有何恐嚇犯行，辯稱：當天是丁○○出言恐嚇伊云云。
    惟查右開事實，迭據告訴人即被告丁○○於警訊時及本院審理中指訴綦詳，核與
    證人即陪同前往討債之乙○○於警訊時及本院訊問時證述情節相符，並有本院支
    付命令影本及支票影本各乙紙附卷足資佐證，罪證明確，被告丙○○犯行堪以認
    定。
二、核被告丙○○所為，係犯刑法第三百零五條之恐嚇罪。其曾於民國八十二年間因
    犯強盜罪，經最高法院判處有期徒刑五年三月，於八十七年六月十九日假釋期滿
    執行完畢，有台灣高等法院被告全國全案紀錄表一紙附卷可按，於五年內再犯本
    件有期徒刑以上之罪，應依累犯規定依法加重其刑。爰審酌被告之不良素行、犯
    罪之動機、手段、目的、所生危害及犯後飾詞圖卸刑責，態度非佳等一切情狀，
    量處如主文所示之刑，並諭知易科罰金之折算標準，以示懲儆。
乙、被告甲○○部分：
一、公訴意旨另以：被告甲○○於前開時地，與被告丙○○共同以「再來要錢就要打
    死你」恐嚇丁○○，致丁○○心生畏懼，因認被告甲○○亦涉有恐嚇罪嫌云云。
二、惟按犯罪事實應依証據認定之，無証據不得推定其犯罪事實；又不能證明被告犯
    罪其行為不罰者，應諭知無罪之判決，刑事訴訟法第一百五十四條第三百零一
    條第一項分別定有明文。又告訴人之告訴，係以使被告受刑事訴追為目的，是其
    陳述是否與事實相符，仍應調查其其他證據以資審認。其指訴必須無瑕疪可指，
    且與事實相符，始得採為被告有罪之證據（最高法院卅二年上字第六五七號、五
    十二年台上字第一三００號判例）。
三、本件公訴人認被告甲○○涉有前開恐嚇犯行，無非以告訴人丁○○於警訊中之指
    訴及證人乙○○之於警訊時之證詞為其論據。惟訊據被告甲○○於警訊時及審理
    中均矢口否認有該犯行，且告訴人於審理中改稱：甲○○叫丙○○不要讓伊走云
    云，足見其前後指訴已前後不一，顯有瑕疵可指，不能採為被告甲○○論罪之依
    據。又證人乙○○於本院訊問時亦改稱，甲○○有無出言恐嚇丁○○，伊未確實
    聽到云云，足見其於警訊時所證述甲○○有與丙○○出言恐嚇丁○○乙節，並非
    其出於其見聞，自亦不足採為不利被告甲○○之認定。此外復查無其他積極證據
    足證被告甲○○涉有公訴人所指之犯行，揆諸上開說明，因認被告被訴犯罪不能
    證明，應諭知無罪，以免冤抑。
丙、被告丁○○部分：
一、公訴意旨另以：被告丁○○於離開之際，亦以「三天內要連瑞東出面解決債務，
    要不然你們全家出門就要小心一點」等加害生命身體之事恐嚇甲○○及丙○○，
    致甲○○及丙○○心生畏懼，因認被告丁○○亦涉有恐嚇罪云云。
二、公訴人認被告丁○○涉有恐嚇犯行，無非以告訴人甲○○、丙○○之指訴為其唯
    一論據。惟訊據被告丁○○矢口否認恐嚇犯行，辯稱：伊被恐嚇後，即離開現場
    ，前往報案，並未留在現場恐嚇甲○○、丙○○等語。經查被告所辯上情，業經
    證人乙○○於警訊時及本院訊問時證述無訛，並有渠二人之警訊筆錄附卷足憑。
    按被告丁○○既被訴人丙○○恐嚇在先，恆情其內心必極為驚恐，急於離去，以
    免受害，豈敢反出言恐嚇告訴人甲○○、丙○○，致遭來實害？又茍被告丁○○
    於丙○○被恐嚇後，亦出言恐嚇甲○○、丙○○二人，恆情豈有於犯案後，復立
    即前往報案，致遭致自己亦被有控恐嚇罪而須承擔刑責之後果？足見告訴人告訴
    人甲○○、丙○○之指訴有違常情，難以採信。證人戊○○、己○○於本院調查
    時附合告訴人甲○○、丙○○之指訴，惟該二證人係告訴人甲○○之受僱人，渠
    二人證詞本已難期客觀公允，且證人樓阿梓證稱：丁○○有對甲○○說限你們三
    天內將人交出來處理，如果沒有你們出門要小心點云云；證人己○○證稱：我只
    有聽到丁○○有說限連瑞東三天內要出來解決，不然要讓他全家很好看云云，二
    人所供亦顯出入不一，自亦不足採信。此外復查無其他積極證據足證被告丁○○
    涉有公訴人所指之恐嚇犯行，揆諸上開法條規定及判例意旨，應認被告丁○○被
    訴犯罪不能證明，諭知無罪，以免冤抑。
丁、據上論斷，應依刑事訴訟法第二百九十九條第一項前段、第三百零一條第一項，
    刑法第三百零五條、第四十七條第四十一條第一項前段，罰金罰鍰提高標準條
    例第一條前段、第二條，判決如主文。
本案經檢察官陳明進到庭執行職務。
中      華      民      國      九十      年      十二    月    三      日
                              臺灣臺南地方法院刑事第二庭
                                    法  官   柯  顯  卿
右正本證明與原本無異。
如不服本判決，應於判決送達後十日內向本院提出上訴狀( 應附繕本 )。
                                    書記官   盧  立  勇
中      華      民      國      九十      年      十二    月    四      日
附錄本案論罪科刑法條全文：
刑法第三百零五條：以加害生命、身體、自由、名譽、財產之事，恐嚇他人，致生危
                  害於安全者，處二年以下有期徒刑、拘役或三百元以下罰金。


司法院資訊處製作；財團法人民間司法改革基金會備份。
